臺灣屏東地方法院刑事判決　　　　　　　 94年度訴字第476號
公　訴　人　臺灣屏東地方法院檢察署檢察官
被　　　告　甲○○　男　42歲.
上列被告因違反毒品危害防制條例案件，經檢察官提起公訴（94
年度毒偵字第1191號），被告於本院準備程序中就被訴事實為有
罪之陳述，經本院合議庭裁定由受命法官獨任依簡式審判程序審
理，判決如下：
    主  文
甲○○連續施用第一級毒品，累犯，處有期徒刑壹年貳月；又連
續施用第二級毒品，累犯，處有期徒刑拾月。應執行有期徒刑壹
年拾月。
    事  實
一、甲○○曾於民國八十二、八十三年間，先後因違反肅清煙毒
    條例案件，分別經法院判處有期徒刑四年八月、三年六月確
    定，嗣經接續執行，雖曾於八十七年十一月二十八日假釋出
    監，惟假釋復經撤銷，所餘殘刑（刑期三年十月三日）甫於
    九十二年十二月二十六日縮短刑期執行完畢。又因施用毒品
    案件，經本院八十七年度毒聲字第二四五號裁定送觀察、勒
    戒後，因認有繼續施用毒品之傾向，再經本院八十七年度毒
    聲字第四一二號裁定令入戒治處所施以強制戒治，其間一度
    因戒治成效良好，經本院裁定停止戒治，惟仍因違反保護管
    束應遵守事項，復經本院撤銷該停止戒治之處分，嗣因強制
    戒治期滿，經臺灣屏東地方法院檢察署檢察官於八十九年五
    月二十六日以八十九年度戒毒偵字第二二五號為不起訴處分
    確定。其於九十三年間，復因施用毒品案件，經本院於九十
    三年九月十五日以九十三年度訴字第五○八號判處有期徒刑
    一年（同年十月十八日確定，現仍在執行中），詎其仍不知
    戒絕毒癮，竟又基於施用第一級毒品海洛因、第二級毒品甲
    基安非他命之概括犯意，自九十三年十一月二日十六時起，
    至同年十一月四日十五時止，利用搭乘其友人所駕駛車號不
    詳之自用小客車行經潮州鎮內各地時，以將毒品海洛因摻入
    香菸內吸食之方式，連續施用第一級毒品海洛因三次；另以
    將毒品甲基安非他命置於玻璃球吸食器內，下方點火加熱燒
    烤，再以口鼻吸食蒸發體之方式，連續施用第二級毒品甲基
    安非他命三次，平均每日即施用一次毒品海洛因、甲基安非
    他命。嗣於九十三年十一月五日十四時四十五分許，為警持
    搜索票在屏東縣林邊鄉○○路二號查獲。
二、案經屏東縣警察局東港分局報告臺灣屏東地方法院檢察署檢
    察官偵查起訴。
    理  由
一、本件被告甲○○所犯係死刑、無期徒刑、最輕本刑為三年以
    上有期徒刑以外之罪，其於本院準備程序中就被訴事實為有
    罪之陳述，經本院合議庭裁定由受命法官獨任依簡式審判程
    序，先予敘明。
二、上揭事實，訊據被告甲○○於本院審理中坦承不諱，而被告
    為警查獲後經採尿經送鑑驗結果，確呈嗎啡、甲基安非他命
    陽性反應，有屏東縣衛生局煙毒及麻醉藥品委託檢驗通知書
    一份在卷可稽，足認被告之自白，應與事實相符，堪予採信
    。次查，被告前因施用毒品案件，經本院八十七年度毒聲字
    第二四五號裁定送觀察、勒戒後，因認有繼續施用毒品之傾
    向，再經本院八十七年度毒聲字第四一二號裁定令入戒治處
    所施以強制戒治，其間一度因戒治成效良好，經本院裁定停
    止戒治，惟仍因違反保護管束應遵守事項，復經本院撤銷該
    停止戒治之處分，嗣因強制戒治期滿，經臺灣屏東地方法院
    檢察署檢察官於八十九年五月二十六日以八十九年度戒毒偵
    字第二二五號為不起訴處分確定，又於九十三年間，復因施
    用毒品案件，經本院於九十三年九月十五日以九十三年度訴
    字第五○八號判處有期徒刑一年，同年十月十八日確定，現
    仍在執行中等情，亦有臺灣屏東地方法院檢察署刑案資料查
    註紀錄表、全國施用毒品案件紀錄表、臺灣高等法院被告全
    國前案紀錄表在卷可佐，是被告上開施用第一級毒品、第二
    級毒品之犯行，自應依法論科。
三、按海洛因係毒品危害防制條例所定之第一級毒品，而甲基安
    非他命則係同條例所定之第二級毒品，均不得非法施用，是
    核被告所為，係犯毒品危害防制條例第十條第一項之施用第
    一級毒品罪及同條第二項之施用第二級毒品罪。被告為施用
    毒品海洛因及甲基安非他命而分別持有上開毒品之低度行為
    ，已為其施用之高度行為所吸收，均不另論罪。被告多次施
    用第一級、第二級毒品之犯行，時間緊接，方法相同，顯係
    觸犯構成要件相同之罪，顯係基於概括犯意反覆為之，均為
    連續犯，各應依刑法第五十六條規定論以一罪，並分別加重
    其刑。被告曾於八十二、八十三年間，先後因違反肅清煙毒
    條例案件，分別經法院判處有期徒刑四年八月、三年六月確
    定，嗣經接續執行，雖曾於八十七年十一月二十八日假釋出
    監，惟假釋復經撤銷，所餘殘刑（刑期三年十月三日）甫於
    九十二年十二月二十六日縮短刑期執行完畢，有臺灣屏東地
    方法院檢察署刑案資料查註紀錄表、臺灣高等法院被告全國
    前案紀錄表各一紙在卷可考，其於有期徒刑執行完畢五年內
    再犯本件有期徒刑以上之罪，係屬累犯，應依刑法第四十七
    條規定加重其刑，並依法均遞予加重之。被告所犯施用第一
    級毒品及施用第二級毒品之二罪間，犯意各別，行為互殊，
    應予分論併罰。爰審酌被告有槍砲、煙毒、毒品等多項前科
    ，且歷經毒癮戒斷之保安處分治療（參見前揭紀錄表），竟
    未能徹底戒除毒癮，顯見其意志不堅，有違政府訂定毒品危
    害防制條例之美意，惟考量施用毒品係戕害自身健康、尚未
    害及他人，施用期間之長短及犯後態度尚佳等一切情狀，分
    別量處如主文所示之刑，並定其應執行之刑。
據上論斷，應依刑事訴訟法第二百七十三條之一第一項、第二百
九十九條第一項前段，毒品危害防制條例第十條第一項、第二項
，刑法第十一條前段、第五十六條、第四十七條、第五十一條第
五款，判決如主文。
本案經檢察官劉俊儀到庭執行職務。
中   華    民    國    94    年     6    月    22     日
                        臺灣屏東地方法院刑事第四庭
                            法  官  劉敏芳
以上正本證明與原本無異。
如不服本判決應於收受本判決送達後十日內向本院提出上訴書狀
，其未敘述上訴理由者，並得於提起上訴後十日內向本院補提理
由書狀（均須按他造當事人之人數附繕本）「切勿逕送上級法院
」
中　　華　　民　　國　　94　　年　　6 　　月　　22　　日
                            書記官  許倬維
毒品危害防制條例第十條：
施用第一級毒品者，處六月以上五年以下有期徒刑。
施用第二級毒品者，處三年以下有期徒刑。
